# 请教！

提问人：cherishfei 时间：2016-04-20 18:45:36
我公司发生很大一笔形象设计费 150 万，合同内容是公司标志、公司标准字、便准色、标语、工作服等，合同服务期限 1 月 1 日至 2 月29 日，发票已取得。请问我可以按照待摊费用，在一年内进行摊销呢？能或否，请说明理由，多谢

回答人：chenyiwei
不可以，应一次性计入当期损益。请参考《计学撮要 2015 》中的以下案例：
问题1-2-6（支付给外部机构的大额品牌包装费的会计处理） 问题： 支付给外部机构的大额品牌包装费能否资本化？ 背景： A公司系一家上市公司的全资子公司，公司经营范围为网络营销顾问；企业营销策划。A公司委托某品牌策划公司为母公司的旅游地产项目进行品牌设计、策划，并协助A公司以上市公司名义注册商标，双方签订的合同标的为一亿元。目前A公司已经支付给品牌策划公司7000 多万的品牌策划费用，商标注册申请已经上报给国家商标局，并已被受理。 解答： 本案例首先要明确以下问题： 1 、该商标和品牌归A公司所有，还是其母公司（上市公司）所有？是否专用于其母公司的旅游地产项目？ 2 、该“旅游地产项目”是特定的一个项目，还是其母公司现在和将来开发的所有旅游地产项目？ 3 、如果该注册商标和品牌归母公司所有，或者虽然形式上归A公司所有但实际上仅由其母公司使用，则A公司不应将其确认为自己的资产，在此情况下，A公司实际支付的品牌策划费用是否可从母公司获得补偿？ 4 、该品牌策划项目约定的服务内容和应提交的工作成果是什么？A公司或其母公司未来准备如何利用该次品牌策划的工作成果？ 总体上，我们倾向于认为：虽然A公司此次将品牌设计和包装工作外包给外部机构，但其本质上仍然是对企业自有品牌和商标的包装、策划，不同于外购的商标权和品牌，这一策划仅仅是将自有品牌予以显性化和法定化，仍属于自有品牌的培育支出，并没有创设使用新品牌的合同权利。因此不宜参照外购商标权的处理方式将其资本化确认为无形资产。这一结论也与《企业会计准则第 6 号——无形资产》第十一条的规定“企业自创商誉以及内部产生的品牌、报刊名等，不应确认为无形资产”一致。进一步从根本上说，此类品牌策划支出能否直接增加未来经济利益流入很难证明，更接近于一项广告费支出，不符合确认为资产的条件。 即使该商标最初是通过企业合并或其他方式从外部购入的，其最初的购入成本可按其公允价值资本化为无形资产，但在购入后对其发生的进一步品牌包装、策划等费用也是应当予以费用化处理的。 在其母公司的合并报表层面，应当在此类费用发生时，直接将其计入销售费用处理。